【裁判字號】    95,上易,1283
【裁判日期】    970219
【裁判案由】    詐欺
【裁判全文】
臺灣高等法院刑事判決                95年度上易字第1283號
上  訴  人  台灣台北地方法院檢察署檢察官
被      告  丁○○
選任辯護人吳振賓律師
被      告  乙○○
選任辯護人  周福姍律師
            王嘉斌律師
            賴玉梅律師
上列上訴人因被告等詐欺案件，不服台灣台北地方法院九十五年
度易字第一０七號，中華民國九十五年五月三十日第一審判決（
起訴案號：台灣台北地方法院檢察署九十三年度偵續字二第三０
號），提起上訴，本院判決如下：
    主  文
原判決關於丁○○部分撤銷。
丁○○犯詐欺取財罪，處有期徒刑壹年，減為有期徒刑陸月，如
易科罰金，以銀元佰元即新台幣玖佰元折算壹日。
其他部分上訴駁回。
    事  實
一、丁○○於民國八十八年六月間經由不詳內情之乙○○（此部
    分詳見後述）介紹，認識日龍木業股份有限公司（下稱日龍
    公司）之實際負責人己○○，向己○○吹噓稱：伊任職為執
    行董事之亞太地區資源開發基金會（下稱亞太基金會）援助
    緬甸政府，興建價值高達美金五千萬元之通信設備，緬甸政
    府為表示回饋，願將緬甸所產柚木原木交由該基金會轉售，
    日龍公司如能購得該批原木，獲利將十分豐碩，並佯稱伊不
    便出面承銷，且基金會不能經商接收信用狀，必須尋求他人
    代為出面云云，己○○心動而約定合作股份為丁○○百分之
    二十、乙○○百分之十、己○○百分之七十，並由己○○負
    責銷售。同年七月中旬，丁○○意圖為自己不法之所有，先
    利用不明就裡之乙○○向己○○誆稱：丁○○要其伊轉告柚
    木已選好，並已運至仰光港口，月底即可裝船，希己○○代
    尋航運公司裝運及做好其他準備工作云云；數日後，又請乙○○電話告知：緬甸政府相關單位為搬運柚木，須支付自原
    木產地至仰光港口之卡車運費及裝卸費，要求亞太基金會貸
    借款項五十萬美金支應，然該基金會不能貸款，要求己○○
    暫時墊借，而願由第一批貨款中扣抵云云。幾經折衝商談，
    己○○誤信認此係短期周轉，乃於同年月三十日由其子謝仲
    鴻向中國農民銀行羅東分行及台北國際商業銀行各買美金十
    萬元，並向台灣銀行購買美金七萬七千六百六十元，合計美
    金二十七萬七千六百六十元，在台北縣九份交付丁○○。乙○○亦誤信而向其兄甲○○借款新台幣七十五萬元，交付丁○○。迨己○○於同年十月二日應丁○○要求，開立信用狀
    予緬甸木材商JIPHAN TARDING（下稱錦寶公司），卻遭退回
    ，商請緬甸友人代為調查，始發現丁○○所謂之柚木，實際
    上分別係香港祥興木業公司、緬甸錦寶公司及日本SANWA （
    下稱三和公司）所承購，並無所謂回饋之事，亦無買方應負
    擔運費、裝卸費之情，始知受騙。
二、案經被害人日龍公司訴請台灣台北地方法院檢察署檢察官偵
    查起訴。
    理  由
甲、被告丁○○部分（即撤銷改判部分）
一、訊據被告丁○○坦認確曾以伊係亞太基金會執行董事，因至
    緬甸協助建置衛星發射基地臺，緬甸政府因而表示願意回饋
    ，由亞太基金會以公定價每噸八百五十元美金之價位取得柚
    木，但台緬無邦交，台灣無承購資格，遂透過日商三和公司
    與伊名義簽約，然伊在我國內無銷售管道，遂透過乙○○介
    紹，認識日龍公司而合作，簽約後，日龍公司確有將美金二
    十七萬七千六百六十元交付給伊，乙○○亦交給伊新台幣七
    十五萬元等情，核與日龍公司實際負責人己○○、謝仲文父
    子指訴及乙○○供陳無異，並有丁○○與日龍公司及建樁有
    限公司（下稱建樁公司）暨乙○○簽訂之合約書、日龍公司
    方面購買美金之外匯水單等在卷可資佐證。
二、丁○○雖矢口否認犯罪，辯稱：亞太基金會援緬，獲取回饋
    確屬實情，伊已將上揭美金連同乙○○湊成整數之三十萬美
    金，及伊另行出資之五萬元美金，總共三十五萬元美金交給
    日商三和公司負責人神邊敏，供作辦理緬甸木材輸出許可證
    之保證金，並偕同己○○前往緬甸挑選木材，嗣復取得木材
    輸出許可證，竟因己○○未依口頭約定，致所開具之信用狀
    上載有「TAIWAN,R.O.C」字樣，遭緬甸外匯銀行退回，輸出
    許可證因此逾期，導致所繳保證金遭沒收；實際上，保證金
    總額計為一百萬元美金，上揭所付者僅三十五萬元美金，尚
    不足之六十五萬元美金，係由伊向三和公司情商代墊，迄今
    未還，致無法再入境緬甸，就整起事件而言，伊實乃真正之
    被害人，日龍公司竟遽行提出告訴，無異惡人先告狀云云。
    惟查：
  (一)亞太基金會自設立登記之後，即未再與其目的事業主管機關
    經濟部（工業局）聯繫，亦未依規定提送營運資料報部備查
    ，迨本案事發後，經該局聯繫其首屆董事林安秋及沈竹雄，
    均表示該基金會「早已不再運作」，該局派員查訪所登記之
    通訊處，亦發現「已無該基金會存在」，有該局九十三年三
    月三十一日工永字第09300089070號函一件在案（見偵續一
    卷第七十二、七十三頁）可憑。丁○○固提出該基金會董事
    長丙○○出具之「證明」委任其為執行董事之文書（見偵查
    卷第四十一頁），微論該「證明」係於案發後出具，已難免
    刻意造作之嫌，而其上所載任務為：「負責執行本會在緬甸
    之機密任務」，則據外交部以九十六年十月十一日外亞太二
    字第09612048480號函覆並無其事，有該函存卷可徵（見本
    院卷第二宗第三十八頁），衡諸被告先在偵查中稱：係亞太
    基金會受「美國聯邦儲備局」委託去（緬甸）「開發」，因
    涉及機密，伊無法提供證據資料（見偵續卷第四十五頁背面
    ）；嗣謂：係至緬甸做「衛星發射基地台」（見偵續一卷第
    一一六頁）；復翻稱：受「美國人道基金會」委託去「設（
    置）衛星通訊設備系統」，且仍謂事涉機密，無法提出證據
    （見偵續二卷第二十二、二十三頁），並指出係透過新加坡
    轉運，以機器設備方式」作援助（同上卷第三十六頁）；另
    改稱：我是協助「交付」衛星器材「專案執行」，而基金會
    聘我到緬甸處理柚木的事情（同上卷第六十二頁），再指明
    ：亞太基金會之「器材出去是四、五千萬元美金」（同上卷
    第六十三頁）；經原審質以亞太基金會（按其資產額僅有新
    台幣一百萬元）如何能有款項援助？竟另謂：「是法國公司
    出的，公司名稱，因太久忘了」（原審卷第一二六頁）；在
    本院卻又稱：亞太基金會援助五千萬元美金，資助緬甸政府
    （見本院卷第一宗第一六五頁背面、第二五六頁背面）各云
    云，非但就亞太基金會係主動協助緬甸政府或受他國委託辦
    理？委託人究為美國何機構？資金來源究係亞太基金會或美
    國機構或法國公司？所援助者究為機器或金錢？所言不一，
    殊難置信。參以證人丙○○先證稱：上揭「援緬」業務，係
    屬（我國）「國家安全局」之事，伊為從事國民外交，乃聘
    請被告幫忙（見偵續一卷第一二三頁）；嗣改稱：「我們大
    家不懂緬甸話，而該『日本人』（按指神邊敏）是委託三和
    公司與緬甸政府洽談衛星通訊設備的設置」（偵續二卷第七
    十頁），「因為緬甸環境惡劣，我希望劉某（按指丁○○）
    協助我前往基地台位置做勘查」（見同上卷第六十九頁）；
    再於本院審理中詳稱：係神邊敏之三和公司與法國電信公司
    合作，要在緬甸設置無線電工程，緬甸軍政府也同意，而因
    伊與緬甸政府人員相熟，又諳日語，乃經日籍友人庚○○之
    仲介，答應幫助神邊敏做「無線電基地台地點暨路線選擇」
    工作，又因伊當時罹大腸癌，甫開完刀，如爬山，恐體力不
    支，乃聘請丁○○協助（扛物、上山看地勢），丁○○之機
    票、各種費用均由三和公司負責，此僅有口頭約定，沒有書
    面契約（見本院卷第二宗第八十五頁背面）各等語，雖亦多
    有翻異之情，但仍可見丁○○上揭所言，並非實在，其在緬
    甸所從事者，無非丙○○體力型之一般助手，竟故作神秘，
    設詞為種種之吹噓。
  (二)關於回饋一節，微論丁○○所為，無非對於丙○○個人有所
    幫助，充其量再及於三和公司而已，但於緬甸政府而言，並
    未直接受惠，業如前述，丁○○在偵查中，卻謂：是緬甸「
    國家安全局私下」委任緬甸公司，再與我簽柚木回饋合約（
    見他字卷第三十三頁背面），並稱：「因為是緬甸政府的回
    饋，所以不用費用，（祇是）輸出時，要輸出許可的費用‥
    ‥三和公司未得好處」（偵續二卷第六十三、六十四頁），
    要與一般所謂「無功不受祿」之經驗法則有悖，亦與丙○○
    所證：「（我幫忙之後），神邊敏問我幫了那麼多忙，有何
    要求？我說沒有，他就主動告訴我，他說他可以拿到柚木配
    額，‥‥當中一部分（可以）給我基金會」（本院卷第二宗
    第八十五頁背面）不符，更與日人庚○○到庭所供：「我是
    透過丙○○‥‥的介紹，才認識被告丁○○的，透過雙方接
    洽以後，被告丁○○想買緬甸的木材，透過我才認識日本三
    和貿易公司神邊敏，本案是一般的買賣（亦即無所為「回饋
    」之情事）等語（見本院卷第一宗第二四八頁背面至二四九
    頁背面）相岐，尤以丙○○在偵查中到庭證稱：後來緬甸並
    沒有裝設上揭通訊衛星，「因為緬甸的經濟條件不佳，費率
    太高，繳不起使用費，該案子就沒有繼續進行，擱置直到現
    在」等語（見偵續二卷第六十九頁）益見援緬之事，何功可
    居？何來回饋？顯見丁○○所言：柚木來源係緬甸政府所回
    饋一節，毫無可取。
  (三)關於丁○○於本院審理中，始提出其與三和公司所簽之中英
    文柚木買賣契約書（下稱買賣契約）一節，其上日期載為一
    九九九年八月十日，買方為丁○○，身分註明為亞太基金會
    「代表人」，卻以真正之代表人（董事長）丙○○作為見證
    人，標的物為三千噸柚木，總價美金二百五十五萬元，簽約
    之時，應付給賣方三和公司美金二十五萬元美金，餘款於木
    材裝船完成，海關放行後，憑單以電匯（ＴＴ）方式，一次
    付清。有該契約書原本在案（本院卷第一宗證物袋）可稽，
    固與丁○○在偵續案進行中提出之三和公司神邊敏名義出具
    之「領收書」（見偵續卷第二十二頁）所載日期相合，然而
    ：
  1.未由亞太基金會董事長出面簽約，而以未經正式登記、取得
    法定董事身分之丁○○名義為代表人簽約，實難謂符合常情
    。
  2.丁○○與日龍公司所簽進口之合約書，約定之木材為「十萬
    噸」，有該合約書在卷可考（他字卷第九頁），要與上揭丁○○、三和公司間之買賣契約所約定之「三千噸」，二者有
    異。
  3.買賣契約所約者為「二十五萬元美金前金」，而丁○○最早
    稱者卻為「三十萬元美金」，用以做「輸出許可證」（他字
    卷第三十九頁背面）；嗣改稱為「這三十萬元美金是繳納給
    『緬甸森林部』的規費」（偵續卷第十六頁正面）；再翻為
    「伊湊出共為三十五萬元（美金），是預繳輸出許可證的錢
    」（偵續一卷第一一七頁、偵續二卷第二十一頁）；復變成
    ：我自己也也出錢，總計七十幾萬元美金（偵續二卷第二十
    二頁），除五萬元美金係自有外，其餘「向緬甸『軍頭』借
    」、「未立單據」，因為亞太「基金會設衛星通訊設備系統
    ，該軍頭（應）付給我的『回扣』，他叫我不要拿，要幫我
    付這筆款項」（同上卷第二十二頁）；於另同一偵訊期日，
    先稱：該餘款係緬甸「軍方的『國安局長兼情報局長』‥‥
    代墊。‥‥三和公司是軍方派出來與我們簽約的」，旋又謂
    ：「不足七十幾萬元（美金），由『三和』（公司）幫我代
    墊，要我木頭出來後，以『所賺得錢』再還」（同上卷第三
    十七頁）；再狀敘：「尚差六十五萬元美金，由丙○○協調
    後，三和公司同意代墊」（同上卷第五十七頁）；竟在原審
    時，另狀稱：「不足七十萬美金，均由被告出面託軍方代墊
    」（原審卷第九十五、九十八頁）各云云，說詞矛盾，處處
    可見。其在本院審理中，供稱：伊將「三十五萬元（美金）
    包起來，放皮箱帶出去，其中（美金）五萬元是我家生活錢
    及自己去銀行買的」（本院卷第一宗第二五０頁正面），尤
    屬無稽。自丁○○上揭說詞之演進過程以觀，係先稱將三十
    萬元美金交給柚木所有者，卻在經檢察官質以有無繳錢證明
    文件時，答曰：「我們再找證據」（偵續卷第十六頁正面）
    ，嗣提出載為交付三十五萬元美金之「領收書」，已多出其
    所言之五萬元美金，又將日人所通用之「樣」，依我國人之
    寫法載為「先生」，頗有刻意製作，而漏出馬腳之跡，無非
    造成自己同屬買賣受害人之「外貌」，其情況一如乙○○，
    不應受刑事處罰者然。嗣變本加厲，復謂伊前後共負擔七十
    萬餘元美金，其中六十五萬元係在緬甸向他人情商墊支，卻
    非但無何憑證，且亦處處矛盾，無法自圓其說，殊難信實。
    庚○○雖在庭指稱伊有在該契約上簽名見證，但不知約定內
    容詳情，甚且就該買賣契約第十七條明載交易條件為以「Τ
    Τ」（電匯），作為付款之方式一節，竟謂依「Ｌ／Ｃ」（
    信用狀）方式辦理（見本院卷第一宗第二四九頁正面），顯
    與書面契約不相吻合，自難憑為有利於丁○○認定之依據。
  (四)關於上揭美金三十萬元之性質，丁○○在偵查中，原稱：係
    交給日本三和公司，去做「輸出許可證」，並指明該「輸出
    許可證」是之前三和公司就申請下來，迨伊將款交付後，才
    打上伊之名字（他字卷第三十九頁背面）；嗣改稱：三十五
    萬元美金是「預繳輸出許可證的錢」（偵續一卷第一一七頁
    ），再翻稱：緬甸森林部開輸出許可證，需付百分之三十之
    「費用」（見偵續二卷第三十八頁）；在歷審中始稱：選妥
    木材後，須繳交百分之三十之「保證金」，始能取得輸出許
    可證（見原審卷第九十八頁；本院卷第一宗第一五三頁）各
    云云，亦見前後不一。己○○則指陳當時丁○○係要乙○○
    以搬運柚木至仰光港口所需之卡車運費及裝卸費名目，要求
    先行墊付，俟日後自價金中扣抵（見其歷次狀紙），甲○○
    亦同此說（他字卷第二十四頁正面），丁○○在偵查之初，
    原亦不否認該情詞（同上卷第三十三頁背面），顯見將該三
    十萬元美金與柚木輸出許可證混為一談，並無可信。
  (五)丁○○雖曾偕同己○○父子前往緬甸挑選木材，為丁○○、
    己○○及丙○○所一致供明，並有其等挑選木材時所拍攝之
    照片存卷可證。但據己○○指稱：第一次是於一九九九年六
    月二十四日赴緬甸，二十五日自仰光出發，二十六日傍晚始
    至某置木場，觀看木相僅約二十分鐘，即回程（並未實際挑
    選），第二次於同年八月二十八日赴緬，原欲點交所謂已運
    送至仰光之柚木，卻未見柚木之存在，嗣轉至ＭＴＥ（按指
    緬甸森林部供銷木材單位）之貯木場，僅挑選並照相約十根
    原木，即遭制止驅離，乃再改至另處民間貯木場選材、照相
    等語（見他字卷第四十四頁、本院卷第一宗第三十八頁），
    丁○○就此並不爭執，僅強辯：第二次選材時，雖然不合規
    定的木材，但是（經）己○○同意，才打上標誌云云（他自
    卷第四十頁背面），參諸丁○○在帶同己○○往赴緬甸之前
    ，製作一紙切結書，內容略載：「不准攜帶個人名片進入作
    業現場，亦不准向對方工作人員要求名片或通信地址、電話
    號碼等」、「不准與對方（軍方）工作人員做任何交際行為
    ，包括餐敘、娛樂或財物餽贈等行為」、「不准個人行動」
    等文，要求己○○簽名、持交，有該切結書一份在案可徵（
    見原審卷第六十三、六十四頁），顯見挑選木材云者，乃屬
    騙局之一部分，而切結立據，無非故作神秘，並防免騙局及
    早遭受揭穿。
  (六)就丁○○提出之輸出許可證內容以觀，記載交易條件為「Ｆ
    . Ｏ. Ｂ」，有該輸出許可證存卷可考（見原審卷第六十五
    頁），顯示賣方所負責者為船邊交貨，則貨在上船前之運輸
    費用，應歸賣方負擔，倘丁○○所稱柚木係向三和公司洽購
    屬實，三和公司既能墊借為數不小之保證金，豈會連相對小
    數之運費、裝卸費，仍須由丁○○遠向台灣之己○○尋求支
    援？顯非實情。又若係緬甸政府為「回饋」丁○○之協助，
    丁○○既謂「不用費用」，業見前述，則衡諸一般經驗法則
    ，當係由贈與之一方在原產地交付為已足，殊無由受贈之一
    方「代墊」運送、裝卸費之理。至嗣後信用狀，固確有遭退
    回、註銷之情，有緬甸外匯銀行之退件函存卷可稽（見原審
    卷第七十四、七時五頁），微論其原因究否如丁○○所言，
    係因信用狀上有「TAIWAN,R.O.C」之文字所致，己○○迭有
    爭議，稽諸相關之輸出許可證上，並無此特別條件之記載（
    見原審卷第六十五至六十八頁），丁○○復無法證實其說，
    已難盡信，退而言之，縱然無訛，亦不能解免其先前以不實
    說詞，騙使己○○交付二十七萬餘元美金所應負之詐欺刑責
    。況輸出許可證所載沒收「 earnest momey」一節，當係指
    為辦理輸出許可所繳付之「保證金」，而非輸出柚木代價所
    付之「定金」，丁○○竟一方面謂：「輸出許可證被沒收，
    木材（也）就被沒收了「（偵續二卷第二十二頁），核與該
    許可證上揭所載者不符，亦與緬甸聯邦政府林業部所屬緬甸
    木料企業公司致函緬甸錦寶公司所載沒收者，僅共一萬元美
    金（見本院卷第一宗第六十二、六十三頁）齟齬，又另方面
    謂：輸出許可證失效，所付包含己○○所交之二十七萬餘元
    美金在內之一百萬餘元美金已遭沒收（此見前述），大有將
    二者相互混淆之情，更與「回饋」卻反沒收鉅資之情理大相
    逕庭，益見所言均非屬實。
  (八)至於丙○○所述除如前述之矛盾之外，在偵查中，先指稱：
    「該（柚木）交易（迄今）沒有被取消‥‥由三和公司代墊
    七十多萬元美金，算是丁○○借的」、「（三和公司）迄今
    未所索討，祇是透過電話連絡」（見偵續二卷第七十一頁）
    ；在原審改稱：丁○○欠緬甸軍政府六十五萬元美金之保證
    金（原審卷第二十二頁）；再翻言：由三和公司向緬甸森林
    部作保證，讓我們欠六十五萬元之美金，這筆帳由丁○○給
    緬甸政府（同上卷第一二四頁）；在偵查中供明：所謂之通
    訊設備已經「擱置」，已如前述，復在原審中變為：因整個
    通訊作業「完成」，緬甸軍政府就表示感謝我們（同上卷第
    一六六頁背面），回饋的好處就是以每噸八百五十元美金之
    公定價格給我們，還可以選挑木材，不須競標（同上卷第一
    二四頁）各等云，非但自己前後齟齬，且與丁○○上揭所供
    者多有不符之處，更與經驗法則、論理法則有乖，自難憑以
    作為有利於丁○○認定之依據。
  (九)綜合上述，丁○○所辯各節，要係飾卸狡展之詞，不足採信
    ，其犯罪事證已臻明確，犯行可以認定。
三、劉森貴行為後，刑法已經修正、公布、施行，與本件有關之
    法定刑罰金最低數額及易科罰金部分業經提高，比較結果，
    應適用較有利於被告之舊刑法規定。核丁○○所為，應成立
    刑法第三百三十九條第一項之詐欺罪。其中部分詐行，係利
    用不知情之乙○○為之，為間接正犯。被告以一詐詞騙使日
    龍公司及乙○○交付款項，侵害二法益，為想像競合犯，應
    從一重處斷。起訴書雖未就被害人乙○○部分為記載，因與
    起訴部分具有裁判上一罪關係，應為起訴效力所及，本院仍
    應併予審究。又其犯行係在九十六年四月二十四日前，應依
    中華民國九十六年罪犯減刑條例第二條第一項第三款，予以
    減刑。
四、原審疏未詳察，遽為無罪之諭知，核非允當。檢察官予以指
    摘，提起上訴，洵有理由，應由本院將原判決關於丁○○部
    分撤銷改判。爰審酌丁○○利用跨國難以查證之情形，編織
    謊言，騙使他人誤信而墊款，致損失不貲，且犯後仍多方飾
    詞狡展，毫無悔意，迄今仍未賠償被害人，態度實有可議，
    暨其智識程度，與家庭狀況等一切情狀，量處如主文所示之
    刑，及減得之刑，並諭知易科罰金之折算標準。
乙、被告乙○○部分（即上訴駁回部分）
一、公訴意旨略謂：乙○○參與丁○○上揭詐欺之事實，因認乙○○涉有共同犯刑法第三百三十九條第一項之詐欺罪嫌云云
    。
二、公訴人認乙○○涉嫌詐欺罪嫌，主要係以己○○之指述；乙○○之部分自白；丁○○、甲○○、戊○○○、丙○○之證
    言及丁○○與己○○簽立之合約書等證據資料資為論據。訊
    之乙○○則堅決否認犯罪，辯稱：本件伊只是介紹人，未取
    分文，也未赴緬甸，絕無共同詐欺之故意，伊固曾聯絡己○○，純係依丁○○所託，轉告有關輸出之事須要五十萬元美
    金，伊尚因此向甲○○借取新台幣七十五萬元，湊足三十萬
    元美金，悉交丁○○取去，伊亦為被害人等語。
三、經查：
  (一)按犯罪事實應依證據認定之，無證據不得認定其犯罪事實，
    刑事訴訟法第一百五十四條第二項定有明文。又所謂認定犯
    罪事實之證據，係指足以認定被告確有犯罪行為之積極證據
    而言，如未發現相當證據，或證據不足以證明，自不能以推
    測或擬制之方法，以為裁判基礎，最高法院著有四十年台上
    字第八六號判例可稽。
  (二)戊○○○證稱: 伊與乙○○某日到羅東的金山寺去找師父，
    後來乙○○接到一通電話，要去瑞芳車站接丁○○，乙○○
    問伊有沒有空，就一起去羅東的日龍公司，到了那邊，丁○○與己○○在談事情，伊不清楚在談什麼，伊就和乙○○去
    後面摘菜等語；實際上，乙○○雖介紹丁○○與日龍公司及
    建樁公司簽訂合約書，約定承銷緬甸柚木，但乙○○並未參
    與緬甸相關方面之諸事宜，僅單純介紹雙方認識，且為雙方
    締約之見證人而已，業據丁○○供述明確，參以己○○坦言
    ：伊沒有要告乙○○等語（偵續卷第二十六頁背面），復衡
    諸乙○○為使本件合作順利成案，尚以自己之名義，向其兄
    甲○○調借新台幣七十五萬元，連同己○○準備的美金二十
    七萬七千六百六十元，交給丁○○收執，同為己○○所承認
    ，乙○○辯稱伊亦因此負有債務，核屬可信，其否認有共同
    詐欺之不法犯意，自亦可採。
  (三)至於其他各項證據，無非丁○○與己○○間之事，尚不足以
    憑為認定乙○○共同犯罪之依據。此外，別查無其他積極事
    證可證乙○○有此部分被訴之犯行，依照上揭說明，原審諭
    知乙○○無罪之判決，經核於法並無不合，應予維持。檢察
    官徒憑告訴人之請求，遽就此部分起上訴，不能認有理由，
    應予駁回。
據上論結，應依刑事訴訟法第三百六十八條、第三百六十九條第
一項前段、第三百六十四條、第二百九十九條第一項前段，刑法
第二條第一項、第三百三十九條第一項、第五十五條，修正前刑
法第四十一條，刑法施行法第一條之一，修正前罰金罰鍰提高標
準條例第二條，中華民國九十六年罪犯減刑條例第二條第一項第
三款，現行法規所定貨幣單位折算新台幣條例第二條，判決如主
文。
中    華    民    國    97    年     2     月   19    日
                  刑事第十九庭審判長法  官  尤豐彥
                                    法  官  魏新國
                                    法  官  洪昌宏
以上正本證明與原本無異。
不得上訴。
                                    書記官  王韻雅
中    華    民    國    97    年    2     月    19    日
附錄：本案論罪科刑法條全文
刑法第339條第1項
意圖為自己或第三人不法之所有，以詐術使人將本人或第三人之
物交付者，處5年以下有期徒刑、拘役或科或併科1千元以下罰金
。


司法院資訊處製作；財團法人民間司法改革基金會備份。
